臺灣屏東地方法院民事裁定　　　　　 110年度消債更字第40號
聲　請　人
即 債務 人　陳怡靜　

代　理　人　林怡君律師
上列當事人因消費者債務清理事件聲請更生，本院裁定如下：
    主  文
債務人陳怡靜自民國110 年11月 9日中午12時起開始更生程序。
命司法事務官進行本件更生程序。
    理  由
一、按債務人不能清償債務或有不能清償之虞；且無擔保或無優
    先權之本金及利息債務總額未逾新臺幣（下同）1,200 萬者
    ，於法院裁定開始清算程序或宣告破產前，得向法院聲請更
    生；又法院開始更生程序之裁定，應載明其年、月、日、時
    ，並即時發生效力；法院裁定開始更生或清算程序後，得命
    司法事務官進行更生或清算程序。消費者債務清理條例（下
    稱消債條例）第3 條、第42條第1 項、第45條第1 項及第16
    條第1 項前段分別定有明文。
二、聲請意旨略以：聲請人積欠約161,000 元之債務，有不能清
    償之情，且曾於民國110 年3 月間，向最大債權金融機構玉
    山商業銀行股份有限公司申請消費者債務清理前置協商，惟
    因債權人未到場而協商不成立。又聲請人之無擔保或無優先
    權之債務總額未逾1,200 萬元，復未經法院裁定開始清算程
    序或宣告破產，爰聲請准予裁定更生等語。
三、經查：
  ㈠聲請人之上開主張，業據其提出財團法人聯合徵信中心當事
    人綜合信用報告書、107 至109 年度綜合所得稅各類所得資
    料清單、全國財產稅總歸戶財產查詢清單、勞工保險被保險
    人投保資料表、本院調解不成立證明書等為證，是聲請人既
    與債權人前置協商不成立，其提出本件聲請，於法有據。
  ㈡關於聲請人收入部分，聲請人現擔任臨時工，每月所得約為
    24,000元，有薪資袋可參，堪信屬實。至聲請人之支出部分
    ，聲請人陳稱每月必要支出11,850元，雖無提出任何單據供
    本院審酌，惟低於依消債條例第64條之2 第1 項規定，以11
    0 年衛生福利部公告每人每月最低生活費之1.2 倍計算之數
    額15,946元，應屬確實。又聲請人之母，年約76歲，107 至
    109 年無所得，名下無財產，有戶籍謄本、107 至109 年度
    綜合所得稅各類所得資料清單、全國財產稅總歸戶財產查詢
    清單可佐，堪認有受聲請人扶養之必要。而上開扶養義務應
    由聲請人及其手足2 人共同負擔，是依消債條例第64條之2
    第2 項規定，以上開每人每月最低生活費1.2 倍計算，聲請
    人應負擔之扶養費為5,315 元（計算式：15,946÷3 ＝5,31
    5 ，小數點下四捨五入），則聲請人主張低於上開金額之扶
    養費5,000 元，洵堪採信。另聲請人育有未成年子女，年約
    3 歲，107 至109 年無所得，名下無財產，有戶籍謄本、10
    7 至109 年度綜合所得稅各類所得資料清單、全國財產稅總
    歸戶財產查詢清單可佐，亦足認有受聲請人扶養之必要。而
    上開扶養義務應由聲請人及其配偶共同負擔，是依消債條例
    第64條之2 第2 項規定，以上開每人每月最低生活費1.2 倍
    計算，聲請人應負擔之扶養費為7,973 元（計算式：15,946
    ÷2 ＝7,973 ），則聲請人主張低於上開金額之扶養費6,50
    0 元，得予列計。
  ㈢綜上，聲請人每月所得扣除必要生活費及扶養費後，僅餘65
    0 元，而聲請人積欠之無擔保及無優先權債務至少已達234,
    926 元，亦有債權人玉山商業銀行股份有限公司之陳報狀可
    考，堪認聲請人有不能清償債務之情事，而有更生之原因。
    此外，本件查無消債條例第46條各款所定應駁回更生聲請之
    事由存在，則聲請人所為聲請，應屬有據，爰命司法事務官
    進行本件更生程序。
四、依首開規定，裁定如主文。
中    華    民    國   110    年    11    月     9    日
                  民事庭  法  官  彭聖芳
正本係照原本作成。
本裁定不得抗告。
中    華    民    國   110    年    11    月    9     日
                          書記官  孫秀桃